# Jeisson Esneyder Llarave Herran

#### Desarrollador FullStask

Tecnólogo en análisis y desarrollo de sistemas de información con experiencia de 4 años. Mi expertise abarca el desarrollo tanto front-end como back-end, ofreciendo soporte y creación de aplicaciones web y de escritorio. Poseo habilidades desarrollo de servicios web rest y bases de datos, incluyendo la creación de procedimientos almacenados, triggers, funciones, validaciones y consultas SQL. Mi enfoque integral se refleja en la desarrollo y análisis de aplicaciones, así como en el diseño y arquitectura de sistemas utilizando UML y BPMN. Combino habilidades técnicas sólidas con una perspectiva orientada a resultados para lograr soluciones eficientes y de calidad.





## **Experiencia laboral**

2024-07 - 2024-10

#### Desarrollador informático

Tech Universidad Tecnológica, Bogotá

Establecer mecanismos para validar el buen funcionamiento del software, implementar soluciones tecnológicas en dos ámbitos diferentes (Front y Back), manejo de .Net core y angular, creación de nuevos endpoints, Diseño e implementación de bases de datos relacionales con SQL Server y MySQL, manejo de arquitectura hexagonal, manejo de patrones de diseño como mediator e inyección de dependencias, integración continua con GitFlow y todo lo relacionado con el despliegue en la nube, concretamente de Microsoft Azure y Gira, Metodologías ágiles para el desarrollo, SCRUM y Kanban, manejo de pruebas TDD (Test-Driven Development), pruebas unitarias, mejora de eficiencia de procesos internos, implementar soluciones para clientes.



Email

llaraveje@gmail.com

#### Teléfono

3001631270

#### LinkedIn

www.linkedin.com/in/jeisson-esneyder-llarave-herran-8a687a272

2023-12 - 2024-03

Analista vb6

Zemsania, Bogotá

Realice el análisis, desarrollo y diseño de soluciones y mejoras requeridos por en cliente en el lenguaje de programación VB6. Utilicé SQL Server para gestionar eficientemente la base de datos, creando consultas complejas. Además, fui responsable de la creación de nuevas tablas en la base de datos requeridas por el desarrollo. Trabajando estrechamente con el equipo, implementé mejoras significativas que aumentaron la eficiencia y la satisfacción del cliente.



### **Habilidades**

2023-02

- 2023-10

Resolución de problemas

\*\*\*\*

Capacidad de análisis

\*\*\*\*

Auto suficiente

\*\*\*\*\* \*\*\*\*

2021-09 - 2022-10

Habilidad para aprender

PHP

\*\*\*\*

\*\*\*\*

Uso de herramientas informáticas

Atención al cliente

\*\*\*\*

# Freelancer

Independiente, Bogotá

Desarrollo y soporte de aplicaciones web, haciendo uso de los lenguajes de programación: PHP, .Net, Laravel, Angular, React. Utilizando los gestores de bases de datos: Mysql, postgress y SQL Server, desarrollando consultas SQL. Comprometido con la entrega puntual, documentación, atención al cliente.

#### **Desarrollador Staff**

Siesa, Bogotá

Desarrollo y soporte de aplicaciones ERP, haciendo uso de los lenguajes de programación: VB6 y VB .NET. Utilizando los gestores de bases de datos: PL/SQL y SQL Server, desarrollando consultas SQL, funciones, triggers, validaciones y procedimientos almacenados. Comprometido con la entrega puntual bajo la metodología Scrum, documentación de requerimientos, atención al cliente y aseguramiento de control de versiones para garantizar la calidad del desarrollo.

Laravel	****
Javascript	****
Jquery	****
C#	****
VB6	****
VB. Net	****
.NET6	****
.NET8	****
Angular	****
Node.js	****
React	****
MySql	****
SqlServer	****
Postgress	****
PLSQL	****
HTML5	****
CSS3	****
Bootstrap	****
Github	****
Azure DevOps	****



\*\*\*\* Español Inglés Portugués



Me gusta leer, estudiar, aprender, ejercitarme, el deporte y mantenerme en forma.

#### Especialista en soporte y desarrollo Pleno

Informática & Tecnología Stefanini, Bogotá

Desarrollo y soporte de aplicaciones web, de escritorio y CRM, haciendo uso de los lenguajes de programación: JavaScript, JQuery, .NET, VB .NET, C#, Angular y Node.js. Utilizando el gestor de base de datos SQL Server y PLSQL. Desarrollando consultas SQL, funciones, triggers, validaciones y procedimientos almacenados. Cumplimiento puntual del tiempo estimado de entrega con la metodología Scrum, elaboración de documentación y diseño de modelos técnicos para el proyecto mediante diagramas UML, BPMN y mockups.

2019-11

- 2021-06

## Educación

2017-09 Tecnólogo en Análisis y Desarrollo de Sistemas de - 2019-09 Información

SENA-CEET, Bogotá

Desarrollo y analisis de sistemas de informacion tales como plataformas web, para facilitar, crear y optimizar procesos del cliente.

# **Cursos**

2020-05	Fundamentos de la ingeniería de software
2020-03	Curso de Scrum
2020-10	Trabajo Remoto o Teletrabajo

2022-04 C# con .NET Core

2022-05 VB .NET de 0 a Experto

2024-10 **Bootcamp de Inteligencia Artificial** 



# **Referencias**

#### Ivan Mendoza

Analista VB6, Zemsania

#### **Andres Coy**

Desarrollador, HUSI

### **Carlos Carvajal Ramos**

Líder de proyecto, Tech Universidad Tecnológica

#### Lauri Saar

Desarrollador informático, Tech Universidad Tecnológica